---
title: "R and tidyverse notes"
output:
  html_document:
    toc: true
    theme: united
---

#### Pulizia e caricamento librerie di base
```{r include=FALSE}
rm(list = ls())

library(tidyverse)
library(magrittr)

```


### Uso di map() su lista contenente dataframe
Voglio applicare a ciascun dataframe una funzione che cambia il nome dell'ultima colonna con il nome "nuovo_nome" rename(df, nuovo_nome = last_col())
```{r}
library(tidyverse)
library(magrittr)
library(waldo)
data(mtcars)

df1 <- tail(mtcars)
df2 <- mtcars[1:5, 2:10]
df3 <- mtcars
df4 <- head(mtcars)
list_cars <- list(df1, df2, df3, df4)

list_cars_renamed <- map(list_cars, .f = ~{.x %>% rename(rank = last_col())})

# Una alternativa praticamente identica è la seguente
list_cars_renamed2 <- map(list_cars, .f = ~.x %>% rename(rank = last_col()))

compare(list_cars_renamed, list_cars_renamed2)
```

### Uso base di dbplyr 
sql_render permette di trasformare codice scritto con tidyverse in codice sql
```{r}
library(tidyverse)
library(magrittr)
library(dbplyr)
data(mtcars)

# Creazione e connessione a un'istanza sqlite temporanea in memoria
con <- DBI::dbConnect(RSQLite::SQLite(), ":memory:")

# Upload in sqlite della tabella "mtcars"
copy_to(con, mtcars)

# Collegamento della tabella in sqlite a una tabella locale
mtcars_sql_code <- tbl(con, "mtcars")

# Scrittura interrogazione db
mtcars_sql_code_queried <- mtcars_sql_code %>%
  select(-gear) %>%
  group_by(cyl) %>%
  summarise(wt = mean(wt)) 

# Rendering del codice sql corrispondente 
mtcars_sql_code_queried %>% show_query() # Metodo 1

sql_render(mtcars_sql_code_queried) # Metodo 2

# Run della query in sqlite
mtcars_sql_code_return <- mtcars_sql_code_queried %>% collect()
mtcars_sql_code_return

# Disconnessione dal database sqlite
DBI::dbDisconnect(con)

```

### Uso base di dtplyr 
dtplyr permette di tradurre codice scritto in dplyr in codice per il pacchetto data.table (più performante)
```{r}
library(tidyverse)
library(magrittr)
library(dtplyr)
library(data.table)
data(mtcars)

# Carico la tabella su una lazy dt
dt_mtcars <- lazy_dt(mtcars, immutable = T) # il parametro immutable = T obbliga dtplyr a non creare copie della dt, cosa che succede se il codice dplyr contiene dei mutate che vanno a modificare campi esistenti 

# Definisco, senza lanciare, una trasformazione della tabella 
dt_mtcars_queried <- dt_mtcars %>% 
  select(-gear) %>%
  group_by(cyl) %>%
  summarise(wt = mean(wt)) 

# Visualizzo il codice data.table sottostante
dt_mtcars_queried %>% show_query()

# Applico la trasformazione
dt_mtcars_queried %>% as_tibble()


```



### Uso di tesseract e preprocessamento immagini con magick
tesseract permette di trasformare in stringhe il testo contenuto in immagini
```{r}
library(tidyverse)
library(magrittr)
library(tesseract)
library(magick)

# Download lingua per il riconoscimento del testo
# tesseract::tesseract_download("ita")

# Caricamento nell'env della lingua
ita_lang <- tesseract::tesseract("ita")

# Definizione percorso immagine
img_path <- file.path("D:","Documenti","Git_repositories","R_Python_Notes","R_Notes","Altro")

# Lettura testo nell'immagine
testo_immagine <- tesseract::ocr(image = file.path(img_path, "immagine_test_1.png"), engine = ita_lang)
testo_immagine

# Informazioni riguardo l'attendibilità della lettura dell'immagine
testo_immagine_info <- tesseract::ocr_data(image = file.path(img_path, "immagine_test_1.png"), engine = ita_lang)
testo_immagine_info

# Preprocessamento immagine con magick



```

### Uso di DataExplorer
Il pacchetto DataExplorer permette di creare un report di esplorazione di una tabella che si vuole analizzare, rispondendo a tutte le domande più comuni che si possono avere sui campi
```{r}
library(tidyverse)
library(magrittr)
library(DataExplorer)
data(mtcars)

introduce(mtcars)

# Stampa di un report completo su una tabella
# mtcars %>% 
#   create_report(output_file = "report1")


```

